Adriana Bello-Cabic

Développeuse chez Itelios

Summary

Le web développement est pour moi le parfait moyen de combiner mon parcours en management international, mon expérience en web marketing et ma passion pour le coding.

Mon expérience dans le management m'a appris que l'organisation, la discipline et la motivation sont les éléments indispensables à la réussite d'un projet. Entièrement consacrée à mon travail, votre réussite est aussi la mienne. Je suis très engagée et j'adore mon métier.

Mon petit plus, je parle trois langues couramment. Née au Vénézuela, j'ai grandi aux États-Unis et fait mes études supérieures en France. Faites un tour sur mon site pour savoir ce que je peux faire pour vous.

Experience

Développeuse Salesforce Commerce Cloud at Itelios

June 2016 - Present

Web Marketing Consultant at abcweb.consulting

July 2015 - Present

En 2014, j'ai créé abcweb.consulting afin d'aider mes clients à réaliser leur premier site web et lancer leur première campagne de web marketing. Mes tâches principales étaient :

- La prospection Commerciale / Acquisition de nouveaux clients
- L'élaboration de Plans Marketing
- Le Social Media Management et le Community Management
- La Réalisation de Wireframes Ergonomiques
- L'Optimisation du Référencement (SEO)

Project Manager

February 2014 - July 2015 (1 year 6 months)

En 2013, j'ai eu la chance de pouvoir faire partie de l'équipe de Tuyoya. Ensemble, nous avons créé un ecommerce pour la vente de tout type de produits au Vénézuela depuis Miami. Mes tâches principales étaient :

- La gestion de projet pour la création d'un site web: organisation et répartition des tâches, et suivi du budget
- La gestion de l'Appel d'Offre pour l'engagement des Agences d'Ergonomie, de Design et d'Intégration
- La coordination du projet avec les Agences d'Ergonomie, Design et Integration du site web Participation à l'élaboration du Business Plan et Marketing Plan

Education

WebForce3

Développeur-Intégrateur Web, Web Développement, 2016 - 2016

Paris School of Business

Master of Science (MSc), International Management, 2012 - 2013

Université Paris Sorbonne (Paris IV)

Master of Philosophy (M.Phil.), Political Philosophy and Ethics, 2010 - 2012

Universidad Central de Venezuela

Bachelor's degree, Philosophy, 2002 - 2008

Honors and Awards

Magna Cum Laude, Valedictorian

Adriana Bello-Cabic

Développeuse chez Itelios



Contact Adriana on LinkedIn